# 其他应付款中长期挂账的离退统筹金怎么处理？？

提问人：考证敢死队 时间：2010-01-22 15:51:06
其他应付款中长期挂账的离退统筹金怎么处理？？还有就是离退统筹金到底是什么？?和养老保险有什么区别？？计提有什么依据？？计提后如何使用？？

回答人：chenyiwei
回复 楼主 考证敢死队 的帖子没有看懂你说的背景。是统筹外的离退休福利，还是应交纳的养老保险？

回答人：chenyiwei
回复 板凳 考证敢死队 的帖子当初是如何形成的？是否经过合规的审批手续（内部决策、外部国资监管部门审批）？后来为何没有支付，公司认为以后是否不再需要支付？